# 请教：股改、增资、出资替换等几个问题

提问人：xuehenleng 时间：2012-01-02 10:46:06
1 、有限责任公司整体变更为股份公司：对于资本公积中的可供出售金融资产形成的资本公积（正数），鉴于股改时暂未最终实现，是否不应折股？
2 、公司法规定，货币出资不低于30%，如果为增资，是否也要保证货币出资30%以上？如果为非公司制企业改制为公司制企业，采取净资产出资新设公司方式，是否也必须满足货币资金出资30%以上？原改制企业账面的货币资金能否视为30%的货币出资范围？
3 、原用于出资的无形资产出资不实，拟采取替换、补足方式： （ 1 ）如为补足，新补足的现金是作为资本公积处理吗？原出资的无形资产是否作为计提减值处理？还是： 借：货币资金 （补足金额） 贷：无形资产 （不足金额） （ 2 ）如为替换，原无形资产退出公司，是否将会被税务机关作为无形资产出售处理？会计处理是否为： 借：货币资金 贷：无形资产 （原作价金额）

回答人：chenyiwei
回复 xuehenleng 的帖子
1 、按照实务中的惯例，为了体现“有限责任公司以经审计的帐面净资产折股整体变更为股份有限公司”的要求，对其他综合收益形成的资本公积在这一时点上也一并纳入折股范围，但专项储备、一般风险准备等有特定用途限制的净资产项目除外。
2 、这个问题各地工商机关的理解和把握尺度差异很大，请咨询当地主管工商登记机关意见。 3 、出资不实属于会计差错（从会计角度，属于资产价值虚增），应按前期重大差错更正的原则处理，即追溯重述无形资产价值，同时冲减资本公积。相应地，补足出资时计入资本公积处理。后续的“补足”和“替换”仅仅是后续处理方法的不同，对前期差错更正的方法应无影响。